【裁判字號】    99,上易,1730
【裁判日期】    990902
【裁判案由】    侵占
【裁判全文】
臺灣高等法院刑事判決                99年度上易字第1730號
上  訴  人  臺灣桃園地方法院檢察署檢察官
上  訴  人
即  被  告  乙○○
上列上訴人因被告侵占案件，不服臺灣桃園地方法院98年度易字
第880號，中華民國99年6月30日第一審判決（起訴案號：臺灣桃
園地方法院檢察署97年度偵緝字第1007號暨移送併辦97年度偵字
第13422號，於原審準備程序中，被告就被訴犯罪事實為有罪陳
述，原審告知簡式審判程序意旨，聽取當事人意見後，經原審合
議裁定改依簡式審判程序），提起上訴，本院判決如下：
    主  文
上訴駁回。
    事  實
本審認定之事實與第一審判決書所記載之事實相同，茲引用之。
    理  由
一、按不服地方法院之第一審判決而上訴者，應向管轄第二審之
    高等法院為之。上訴書狀應敘述具體理由。上訴書狀未敘述
    上訴理由者，應於上訴期間屆滿後20日內補提理由書於原審
    法院，逾期未補提者，原審法院應定期間先命補正。第二審
    法院認為上訴書狀未敘述理由或上訴有第362條前段之情形
    者，應以判決駁回之。但其情形可以補正而未經原審法院命
    其補正者，審判長應定期間先命補正。刑事訴訟法第361條
    、第367條，分別定有明文。所謂不服第一審判決之具體理
    由，必係依據卷內既有訴訟資料或提出新事證，指摘或表明
    第一審判決有何採證認事、用法或量刑等足以影響判決本旨
    之不當或違法，而構成應予撤銷之具體事由，始克當之（例
    如：依憑證據法則具體指出所採證據何以不具證據能力，或
    依憑卷證資料，明確指出所為證據證明力之判斷如何違背經
    驗、論理法則）；倘僅泛言原判決認定事實錯誤、違背法令
    、量刑失之過重或輕縱，而未依上揭意旨指出具體事由，或
    形式上雖已指出具體事由，然該事由縱使屬實，亦不足以認
    為原判決有何不當或違法者（例如：對不具有調查必要性之
    證據，法院未依聲請調查亦未說明理由，或援用證據不當，
    但除去該證據仍應為同一事實之認定），皆難謂係具體理由
    ，俾與第二審上訴制度旨在請求第二審法院撤銷、變更第一
    審不當或違法之判決，以實現個案救濟之立法目的相契合，
    並節制濫行上訴。（最高法院97年度臺上字第892號判決參
    照）是上訴人之上訴書，雖有敘述上訴理由，惟未具體敘述
    第一審判決有上述違法、不當情形，即與未敘述具體理由無
    異，其所為上訴，即不符上訴之法定要件。
二、檢察官上訴意旨以：被告於警、偵訊皆否認犯行，其侵占金
    額高達新臺幣420萬元，被告未供出共同謀議之人，且未交
    還告訴人分文與之和解，係臨訟始被動表示願意認罪，難認
    被告事後有悛毀實據，被告又係累犯，原審僅判處被告有期
    徒刑10月，顯屬過輕，茲據告訴人之請求提起上訴。而被告
    上訴意旨則以：被告因工作不穩定，經濟狀況不佳，無法與
    告訴人甲○○先生達成和解，被告已於99年3月間被聘為工
    地主任，被告之老闆應允先借20萬元給被告作為和解之前金
    ，剩餘積欠款項再由每月薪資攤還，希望庭上可以給被告機
    會去彌補過錯。
三、查本件原判決已就被告所犯本案一切情狀詳予說明採用證據
    、認定事實、適用法律及審酌量刑之根據及理由，並無何違
    反經驗法則、論理法則、比例原則，或有何其他違法不當情
    事；檢察官徒以原審量刑過輕乃據告訴人之請求而提起上訴
    ；而被告則以其已於99年3月間受聘工地主任，其老闆應允
    借款20萬元作為和解前金，餘欠款項再每月以薪資攤還，希
    望給被告機會云云；均未具體指摘原判決就本案之採證認事
    、用法及量刑等項，有何具體違法或不當等足以影響判決之
    理由，且均屬空泛無據之詞，依首揭說明，本件檢察官及被
    告之上訴均不合法定要件，均應駁回，並不經言詞辯論為之
    。
四、據上論斷，依刑事訴訟法第367條前段、第372條、第373條
    前段，判決如主文。
中    華    民    國    99    年    9     月    2     日
                  刑事第十一庭  審判長法  官  許宗和
                                      法  官  林海祥
                                      法  官  潘進柳
以上正本證明與原本無異。
不得上訴。
                                      書記官  任正人
中    華    民    國    99    年    9     月    2     日

司法院資訊處製作；財團法人民間司法改革基金會備份。
